臺灣新北地方法院刑事判決　　　　　　　110年度交訴字第8號
公　訴　人　臺灣新北地方檢察署檢察官
被　　　告　王尊隆


指定辯護人　本院公設辯護人彭宏東　
上列被告因公共危險等案件，經檢察官提起公訴（109 年度偵字
第22881 號），本院判決如下：
    主  文
王尊隆犯駕駛動力交通工具發生交通事故，致人傷害而逃逸罪，
處有期徒刑6 月，如易科罰金，以新臺幣1 千元折算1 日。緩刑
2 年。
被訴過失傷害部分，公訴不受理。
    事實及理由
甲、肇事逃逸部分：
一、此部分被告王尊隆所犯係死刑、無期徒刑、最輕本刑為3 年
    以上有期徒刑以外之罪，其於本院審理中就被訴事實為有罪
    之陳述，經告知簡式審判程序之旨，並聽取公訴人、被告及
    辯護人之意見後，合議庭裁定改依簡式審判程序處理。
二、本件肇事逃逸之犯罪事實及證據，除證據部分補充「被告於
    本院審理時之自白」外，餘均引用檢察官起訴書之記載（如
    附件）。
三、論罪科刑：
  ㈠按行為後法律有變更者，適用行為時之法律。但行為後之法
    律有利於行為人者，適用最有利於行為人之法律，刑法第2
    條第1 項定有明文。被告行為後，刑法第185 條之4 業經修
    正，於民國110 年5 月28日公布施行，同年月30日生效。修
    正前刑法第185 條之4 原規定「駕駛動力交通工具肇事，致
    人死傷而逃逸者，處1 年以上7 年以下有期徒刑」，修正後
    刑法第185 條之4 第1 項為「駕駛動力交通工具發生交通事
    故，致人傷害而逃逸者，處6 月以上5 年以下有期徒刑；致
    人於死或重傷而逃逸者，處1 年以上7 年以下有期徒刑」，
    並增訂第2 項「犯前項之罪，駕駛人於發生交通事故致人死
    傷係無過失者，減輕或免除其刑」。修正後為表明縱使行為
    人駕駛動力交通工具發生交通事故致人死傷係無過失而逃逸
    者，亦應為本條處罰範圍，故將原規定「肇事」之用語改為
    「發生交通事故」，以臻明確。另依行為人對法益侵害之程
    度為傷害、重傷或死亡之情形，分別規定其刑度。其中致人
    傷害之刑度為「6 月以上5 年以下有期徒刑」；致人於死或
    重傷之刑度為「1 年以上7 年以下有期徒刑」。另增訂第2
    項，就犯第1 項之罪之駕駛人，於發生交通事故致人死傷係
    無過失者，以予規定減輕或免除其刑。本件被告騎乘普通重
    型機車，行經永和區環河東路3 段與林森路口，疏未注意，
    貿然由福河水門駛出，未依號誌管制右轉環河東路，復違規
    跨越禁止變換車道線左轉，致告訴人李家豪騎乘普通重型機
    車，沿同向後方駛至上開路口時，見狀煞車不及而相撞，造
    成告訴人受有右側手部擦傷、雙側性膝部擦傷，則被告就此
    事故之發生具有過失；又告訴人所受傷勢，顯非屬受有重傷
    ，是比較新舊法，於修法前之刑度為「1 年以上7 年以下有
    期徒刑」，於修法後，應適用同條第1 項前段，其刑度為「
    6 月以上5 年以下有期徒刑」，且無同條第2 項減輕或免除
    之適用，則修正前之刑度較重，故以修正後之規定對被告較
    為有利，應適用修正後之規定。
  ㈡核被告所為，係犯刑法第185 條之4 第1 項前段之駕駛動力
    交通工具發生交通事故，致人傷害而逃逸罪。
  ㈢審酌被告駕駛普通重型機車不慎發生交通事故後，未照料受
    有傷勢之告訴人，亦未通報警方、救護人員到場實施救護，
    反而逕自騎車離開現場，實有不該，惟念其於本院已與告訴
    人成立調解，並賠償告訴人所受損害（見本院審交附民卷第
    15頁調解筆錄），告訴人則撤回本件過失傷害之告訴等情（
    見本院交訴卷第161 頁）；復考量被告自承其國小畢業之教
    育程度，現擺地攤為業，每月收入約新臺幣1 萬元，為中低
    收入戶，且於本院審理中已坦承犯行等一切情狀，量處如主
    文所示之刑，並諭知如易科罰金之折算標準。
四、查被告本件以前無因故意犯罪受有期徒刑以上刑之宣告情形
    ，有臺灣高等法院被告前案紀錄表1 份在卷可參，審酌其事
    發後一時失慮，偶罹刑典，且已與告訴人成立調解並賠償款
    項等情，業如前述，諒其經此偵審訴訟程序，應知所警惕，
    當無再犯之虞，本院審酌上情，認所宣告之刑以暫不執行為
    適當，併予宣告緩刑2 年，用啟自新。
乙、過失傷害部分：
一、公訴意旨另以：被告於起訴書（如附件）所載時間、地點，
    因騎車不慎，而與告訴人所騎機車相撞，造成告訴人受有右
    側手部擦傷、雙側性膝部擦傷之傷害。因認被告另涉犯刑法
    第284 條前段之過失傷害罪嫌。
二、按告訴乃論之罪，告訴人於第一審辯論終結前得撤回其告訴
    ，又告訴經撤回者，應諭知不受理之判決，刑事訴訟法第23
    8 條第1 項、第303 條第3 款分別定有明文。
三、查告訴人告訴被告過失傷害案件，起訴書認被告所為，係犯
    刑法第284 條前段之過失傷害罪，依同法第287 條前段之規
    定，須告訴乃論。茲告訴人於本院已撤回本件過失傷害之告
    訴，已如前述，此部分爰不經言詞辯論，逕為諭知不受理之
    判決。
丙、據上論結，依刑事訴訟法第273 條之1 第1 項、第284 條之
    1 、第299 條第1 項前段、第303 條第3 款、第307 條、第
    310 條之2 、第454 條（依刑事判決精簡原則，僅記載程序
    法條文），判決如主文。
本案經檢察官王涂芝偵查起訴，由檢察官詹啟章到庭執行公訴。
中    華    民    國   110    年    10    月    7     日
                  刑事第三庭  審判長法  官  蘇揚旭
 
                                    法  官  施建榮
 
                                    法  官  洪振峰
以上正本證明與原本無異。
如不服本判決應於收受送達後20日內向本院提出上訴書狀，並應
敘述具體理由；其未敘述上訴理由者於上訴期間屆滿後20日內向
本院補提理由書（均須按他造當事人之人數附繕本）「切勿逕送
上級法院」。
                                    書記官  張馨尹
中    華    民    國   110    年    10    月    8     日
附錄本判決論罪之法律條文：
中華民國刑法第185 條之4
駕駛動力交通工具發生交通事故，致人傷害而逃逸者，處6 月以
上5 年以下有期徒刑；致人於死或重傷而逃逸者，處1 年以上7
年以下有期徒刑。
犯前項之罪，駕駛人於發生交通事故致人死傷係無過失者，減輕
或免除其刑。